臺灣高等法院刑事判決　　　　　　　 100年度上易字第2453號
上　訴　人
即　被　告　林士淇
上列上訴人即被告因侵占案件，不服臺灣桃園地方法院100 年度
審易字第1785號，中華民國100 年9 月6 日第一審判決（起訴案
號：臺灣桃園地方法院檢察署100 年度偵字第17232 號），提起
上訴，本院判決如下：
    主  文
上訴駁回。
    事實及理由
一、本案經本院審理結果，認原審以上訴人即被告林士淇各次所
    為，係分別犯刑法第336 條第2 項業務侵占罪，共計4 罪，
    均非累犯，且所犯上開四罪犯意各別，行為互殊，應依數罪
    併罰規定，予以分論併罰，並均諭知有期徒刑6 月，定其應
    執行刑為有期徒刑1 年6 月，並均諭知如易科罰金，均以新
    臺幣一仟元折算一日之標準。其認事用法及量刑均無不當，
    應予維持；除原判決事實及理由欄第三段第2 行、定3 行所
    載「99 年10 月6 日、99年11月間某日」關於「99年」係誤
    載，應予更正為「98年10月6 日、98年11月間某日」外，其
    餘均引用如附件原審判決之事實及理由。
二、本件被告上訴意旨略以：被告已認罪，對於告訴人陳蓁香，
    被告陸續有還錢，惟原審判太重，希望能從輕量刑云云。
三、本件被告林士淇雖提起上訴，僅請求給予從輕量刑，惟其於
    本院準備程序及審理時均已認罪（本院卷第26頁背面、第42
    頁），並未具體指摘原判決有何採證認事、用法或量刑等足
    以影響原判決本旨之不當或違法之處。況刑之量定，屬為裁
    判之法院得依職權自由裁量之事項，苟其量刑已以行為人之
    責任為基礎，並斟酌刑法第57條各款所列情狀，在法定刑度
    內，酌量科刑，如無偏執一端，致明顯失出失入情形，自不
    得遽指為不當或違法。原判決已審酌被告犯罪之動機、目的
    、手段、生活狀況及其利用業務上之機會，將業務上所持有
    之物侵占入己，所生危害非輕，本應重懲，惟念其犯後坦承
    犯行，態度尚可並已賠償告訴人部分損失，分別量處上開所
    示之刑及定其應執行刑，並諭知易科罰金之折算標準，以示
    懲儆。原審就刑罰裁量職權之行使，既未逾越法律所規定之
    範圍，亦無濫用權限之情形，不能任意指摘原審量刑過輕，
    被告上訴指摘原審量刑過重，難認為有理由，應予駁回。
四、又被告於本院審理時雖辯稱其有與告訴人陳蓁香達成協議要
    和解，惟僅有口頭答應而已，然被告於本案民國10 0年11月
    15日論辯終結日起迄至本院規定之民國10 0年11月22日之前
    ，並未依本院諭知應將其與告訴人陳蓁香已達成和解之和解
    書送交本院，本院致無從審酌，併予敘明。
五、據上論斷，應依刑事訴訟法第368 條、第373 條，判決如主
    文。
本案經檢察官周誠南到庭執行職務。
中    華    民    國  100     年    11    月    29    日
                  刑事第十五庭審判長法  官  沈宜生
                                    法  官  吳炳桂
                                    法  官  陳坤地
以上正本證明與原本無異。
不得上訴。
                                    書記官  梁駿川
中    華    民    國   100    年    11    月    29    日
附錄：本案論罪科刑法條全文
中華民國刑法第336 條第2 項
對於業務上所持有之物，犯前條第1 項之罪者，處6 月以上5 年
以下有期徒刑，得併科3 千元以下罰金。